臺灣高雄地方法院刑事判決　　　　　　 100年度易緝字第76號
公　訴　人　臺灣高雄地方法院檢察署檢察官
被　　　告　盧宗民
上列被告因竊盜案件，經檢察官提起公訴（99年度偵字第23031
號），本院判決如下：
    主  文
盧宗民竊盜，累犯，處有期徒刑肆月，如易科罰金，以新臺幣壹
仟元折算壹日。
    事  實
一、盧宗民前因贓物案件，經本院以96年度簡字第2683號判決4
    月、2 月，應執行有期徒刑6 月確定，於民國99年3 月4 日
    縮短刑期執行完畢。詎仍不知悔改，意圖為自己不法所有，
    於99年6 月23日20時許，在高雄市苓雅區○○○路116 號高
    雄師範大學體育場內，趁劉勁志不注意之際，徒手竊取劉勁
    志所有之側背包（內有皮夾1 個、Sony Ericson牌手機1 支
    、藍芽耳機1 付、牛仔褲1 條）1 只，得手後逃離現場。嗣
    於同年7 月10日20時5 分許，為警在高雄市旗津區「海岸公
    園」內盤檢查獲，始悉上情。
二、案經高雄市政府警察局鼓山分局移送臺灣高雄地方法院檢察
    署檢察官偵查起訴。
    理  由
一、按被告以外之人於審判外之陳述，雖不符刑事訴訟法第159
    條之1 至之4 等4 條之規定，而經當事人於審判程序同意作
    為證據，法院審酌該言詞陳述或書面陳述作成時之情況，認
    為適當者，亦得為證據；又當事人、代理人或辯護人於法院
    調查證據時，知有刑事訴訟法第159 條第1 項不得為證據之
    情形，而未於言詞辯論終結前聲明異議者，視為有前項之同
    意，同法第159 條之5 定有明文。本案下列所引用之供述及
    非供述證據，業經本院依法踐行調查證據程序，公訴人、被
    告均不爭執各該證據之證據能力，且迄本院言詞辯論終結前
    未就上開證據之證據能力聲明異議，又查無依法應排除其證
    據能力之情形，是後述所引用證據之證據能力均無疑義，依
    法自有證據能力，均得作為本案證據，先予敘明。
二、上開犯罪事實，業據被告於本院審理中坦承不諱（見本院易
    緝字卷第21頁正面），核與證人即被害人劉勁志（見偵卷第
    6 頁正、背面）、證人翁華強（見偵卷第7 頁正、背面）、
    周建祥（見偵卷第8 頁至第9 頁）於警詢之證述相符，並有
    高市警察局鼓山分局扣押筆錄及扣押物品目錄表（見偵卷第
    20頁至第22頁）、被害人劉勁志於99年7 月10日領回上揭手
    機之贓物認領保管單（見偵卷第24頁）各1 份、查獲扣押物
    品照片5 張（見偵卷第25頁至第27頁）可稽，足認被告自白
    與事實相符，被告犯行，洵堪認定，應依法論科。
三、核被告所為，係犯刑法第320 條第1 項之竊盜罪。被告有如
    事實欄所述之前科，有台灣高等法院被告前案紀錄表在卷可
    查，是其前受有期徒刑執行完畢後，5 年內故意再犯本件法
    定刑為有期徒刑以上刑之罪，為累犯，應依刑法第47條第1
    項規定加重其刑。爰審酌被告已有多次竊盜前科，竟仍不思
    正途謀生，反圖不勞而獲，又任意竊取他人財物，行為誠有
    不該，惟考量被告於本院審理時坦承犯行，且所竊取之上揭
    手機業由被害人劉勁志領回，又被告亦與被害人劉勁志達成
    和解，有本院和解筆錄附卷可憑，及其犯罪之動機、目的、
    智識程度、生活狀況等一切情狀，量處如主文所示之刑，並
    諭知易科罰金之折算標準。
據上論斷，應依刑事訴訟法第299 條第1 項前段，刑法第320 條
第1 項、第47條第1 項、第41條第1 項前段，刑法施行法第1 條
之1 ，判決如主文。
本案經檢察官陳建州到庭執行職務。
中    華    民    國   100    年    9     月    15    日
                  刑事第二庭    法  官  施盈志
以上正本證明與原本無異。
如不服本判決應於收受送達後10日內向本院提出上訴書狀，並應
敘述具體理由；如未敘述上訴理由者，應於上訴期間屆滿後20日
內向本院補提理由書（均須按他造當事人之人數附繕本）「切勿
逕送上級法院」。
中    華    民    國   100    年    9     月    15    日
                                書記官  吳和卿
附錄本判決論罪之法條：
意圖為自己或第三人不法之所有，而竊取他人之動產者，為竊盜
罪，處5  年以下有期徒刑、拘役或 5 百元以下罰金。